臺灣高雄地方法院刑事判決　　　　　　　　　　　　九十一年度訴字第三一三三號
　　公　訴　人　臺灣高雄地方法院檢察署檢察官
　　被　　　告　甲○○
右列被告因違反槍砲彈藥刀械管制條例案件，經檢察官提起公訴 (九十一年度偵字第
二一一四六號），本院判決如左：
    主  文
甲○○未經許可，持有可發射子彈具有殺傷力之改造手槍，累犯，處有期徒刑壹年拾
月，併科罰金新台幣玖萬元。罰金如易勞役，以新台幣玖佰元（即銀元佰元）折算
壹日。
扣案之仿半自動手槍製造之金屬玩具手槍貳支（槍支管制編號0000000000
－0號）均沒收。
    事  實
一、甲○○有偽造有價證券罪、偽造文書、違反肅清煙毒條例及違反槍砲彈藥刀械管
    制條例罪等前科多次，前於八十六年間曾因違反槍砲彈藥刀械管制條例案件，經
    臺灣台中地方法院判決有期徒刑一年十月確定，但甲○○規避執行，經通緝緝獲
    發監執行，自八十八年一月二十二日刑期起算，於八十九年二月三日假釋出監，
    至九十年十月八日假釋期滿視為執行完畢，猶不知悔改；緣甲○○因與人有債務
    糾紛，復不滿對方經常糾眾滋擾，亟思擁槍自衛。明知改造之模型槍可發射子彈
    ，具有殺傷力，係槍砲彈藥刀械管制條例第四條第一項第一款所稱之槍砲，依同
    條例第五條之規定，非經主管機關許可，不得製造、販賣、運輸、持有或陳列，
    但仍於九十一年九月二十六日晚上九時四十分許，至台南市○○路○段「太白君
    商務賓」旁巷口，向綽號「黑婆」之不詳姓名男子借得可發射子彈，具有殺傷
    力之改造模型手槍二支，而未經許可無故持有之，並將借得之改造模型手槍藏置
    在隨身之手提紙袋內。旋於同日晚上十時二十分許，在台南市○○路○段四十九
    號前，為經臺灣高雄地方法院檢察署檢察官指揮之警員跟監查獲，並扣得上開改
    造模型手槍二支。
二、案經台南市警察局第四分局報告臺灣高雄地方法院檢察署檢察官偵查起訴。
    理  由
甲、程序方面（即管轄權之認定）
    按「案件由犯罪地、被告之住所、居所或所在地之法院管轄」，刑事訴訟法第五
    條第一項定有明文。所謂被告之所在地，係指其身體所在之地，並以起訴時為標
    準，至其所在之原因，無論自由或強制均非所論。最高法院有八十七年度台非
 字第三七０號判決闡明斯旨。查本件被告甲○○雖設籍在台中市，本件持有槍械
    之犯罪、查獲行為地俱在台南市，但本件係經台南市警察局依臺灣高雄地方法院
    檢察署檢察官之指揮而查獲，並隨即解送高雄地方法院檢察署，依該署檢察官聲
    請而羈押於臺灣高雄看守所，案經起訴移審，自應以本院為被告甲○○所在地之
    法院。依前揭最高法院判決意旨，本院自有適格之管轄權，合先明。
乙、實體方面：
  一、右揭事實業據被告甲○○自警訊、偵查以歷本院審理中均自白不諱，復有為警
        方當場自被告隨身所攜帶之手提紙袋內查扣之手槍二支可佐。而上開扣案手
        槍，經送內政部警政署刑事警察局鑑定，認定：上開改造手槍二支均係仿半
        自動手槍外型製造之金屬玩具手槍，換裝土造金屬滑套及土造金屬槍管，機
        械性能良好，可擊發適用子彈，認均具殺傷力，此有該刑事警察局九十一年
        十月二十五日刑鑑字第０九一０二七八五九三號槍彈鑑定書乙件（附送鑑手
        槍照片七張）附偵卷第二十五頁至第三十一頁可佐。而被告對該鑑定標的物
        即係所借用持有之手槍二支亦俱認屬實，本件事證明確，被告上開犯行已堪
        認定。
  二、核被告甲○○所為，係觸犯槍砲彈藥刀械管制條例第十一條第四項之未經許可
      持有槍械罪。又被告前於八十六年間曾因違反槍砲彈藥刀械管制條例案件，經
      臺灣台中地方法院判決有期徒刑一年十月確定，但甲○○規避執行，經通緝緝
      獲發監執行，自八十八年一月二十二日刑期起算，於八十九年二月三日假釋出
      監，至九十年十月八日假釋期滿視為執行完畢，此有被告之全國刑案查註紀錄
      表在卷可佐；被告於前案執行完畢五年內再犯本罪，應依累犯規定加重其刑。
      爰審酌被告之品行、人格、經歷、犯罪之動機（擁槍自重以戰止爭）、犯罪之
      情節，及被告甫因非法持有槍械罪經判刑服刑猶不知警惕等，本不宜輕罰；惟
      念在被告甫持有槍支旋於二十分鐘後即被查獲，尚無具體不法使用，危害程度
      較輕及事後坦承犯行態度良好等一切情狀，酌情量處如主文所示之刑，併科罰
      金新台幣十二萬元，及諭知所處罰金如易服勞役之折算標準，以資懲儆並誡效
      尤。又扣案之改造模型槍二支係管制之槍械，為違禁物，應依刑法第三十八條
      第一項第一款宣告沒收。至於被查獲時手槍內附隨之子彈九發（已鑑驗試射三
      發尚餘六發），經鑑定均無殺傷力，非違禁物，已經公訴意旨載明，本院不另
      處理，附予明。
據上論斷，依刑事訴訟法第二百九十九條第一項前段，槍砲彈藥刀械管制條例第十一
條第四項，刑法第十一條前段、第四十七條、第三十八條第一項第一款、第四十二條
第二項，罰金罰鍰提高標準條例第二條，現行法規所定貨幣單位折算新台幣條例第二
條，判決如主文。
本案經檢察官楊慶瑞到庭執行職務。
中    華    民    國    九十一    年      十一      月      二十九      日
                              臺灣高雄地方法院刑事第五庭
                                  法  官  朱  盈  吉
右正本證明與原本無異。
如不服本判決，應於判決送達後十日內，向本院提出上訴狀。
                                  書記官  吳  金  霞
中    華    民    國    九十一    年      十二      月        六        日
